【裁判字號】    97,訴,3725
【裁判日期】    971003
【裁判案由】    毒品危害防制條例
【裁判全文】
臺灣板橋地方法院刑事判決              97年度訴字第3725號
公  訴  人  臺灣板橋地方法院檢察署檢察官
被      告  甲○○
                    （另案於臺灣臺北監獄臺北分監執行）
上列被告因違反毒品危害防制條例案件，經檢察官提起公訴（九
十七年度毒偵字第六三二九號），被告於準備程序中對被訴之事
實為有罪陳述，本院合議庭裁定由受命法官獨任行簡式審判程序
，並判決如下：
    主  文
甲○○施用第一級毒品，累犯，處有期徒刑捌月。扣案第一級毒
品海洛因驗餘淨重零點壹參陸零公克沒收銷燬之；包裝上開海洛
因之塑膠袋壹只沒收。
    事  實
一、甲○○前於民國九十四年間因施用第一級毒品案件，經本院
    以九十四年度毒聲字第一二四五號裁定送觀察、勒戒後，認
    無繼續施用毒品之傾向，於同年八月十一日執行完畢釋放，
    並經臺灣板橋地方法院檢察署檢察官以九十四年度毒偵字第
    三六九三號不起訴處分確定；又於九十五年間因施用第一級
    毒品案件，經本院以九十五年度簡字第二六一號判處有期徒
    刑六月確定，於九十五年十一月十一日縮刑期滿執行完畢。
    詎甲○○未知悔改，明知海洛因係毒品危害防制條例所規定
    之第一級毒品，不得非法持有、施用，竟於上開觀察、勒戒
    執行完畢釋放後五年內，基於施用第一級毒品海洛因之犯意
    ，於九十七年七月二十一日某時許（起訴書略載為同月二十
    二日為警採尿回溯二十六小時內某時），在臺北縣三重市○
    ○○路二八八號二樓住處內，以將毒品海洛因加水置於注射
    針筒內，注射至身體血管之方式，施用第一級毒品海洛因。
    嗣甲○○於九十七年七月二十二日上午十二時五十五分許，
    在臺北縣三重市○○街一七四號前為警查獲，並扣得其所有
    而未及施用之第一級毒品海洛因一包（毛重零點三三八零公
    克、淨重零點一三八零公克，經取樣部分檢驗用罄，驗餘淨
    重零點一三六零公克），再經警採集甲○○之尿液送驗，結
    果呈毒品海洛因代謝物嗎啡而查悉上情。
二、案經臺北市政府警察局大安分局移送臺灣板橋地方法院檢察
    署檢察官偵查起訴。
    理  由
一、訊據被告甲○○對於上揭時地，施用第一級毒品海洛因之事
    實，於本院審理中坦承不諱，並有未及施用之白色粉末一包
    扣案可資佐證；又被告經警查獲所採集尿液經送鑑定，亦呈
    海洛因代謝物嗎啡陽性反應，有臺灣尖端先進生技醫藥股份
    有限公司九十七年八月一日（檢體編號０１８０１４號）濫
    用藥物檢驗報告、尿液鑑定人結文、尿液委驗單各一紙在卷
    可稽。又上述扣案白色粉末一包，經送交通部民用航空局航
    空醫務中心鑑定，確為第一級毒品海洛因成分（毛重零點三
    三八零公克、淨重零點一三八零公克，經取樣部分檢驗用罄
    ，驗餘淨重零點一三六零公克）無誤，有航空醫務中心九十
    七年八月十一日航藥鑑字第０九七三九八八號鑑定通知書一
    紙附卷可按。另被告前於九十四年間因施用第一級毒品案件
    ，經本院以九十四年度毒聲字第一二四五號裁定送觀察、勒
    戒後，認無繼續施用毒品之傾向，於同年八月十一日執行完
    畢釋放，並經臺灣板橋地方法院檢察署檢察官以九十四年度
    毒偵字第三六九三號不起訴處分確定，有臺灣高等法院被告
    前案紀錄表附卷可憑，足認被告係觀察、勒戒執行完畢釋放
    後五年內再犯本件施用第一級毒品罪。本案事證明確，被告
    犯行洵堪認定，應依法論科。
二、按海洛因係毒品危害防制條例第二條第二項第一款所明定之
    第一級毒品，不得非法持有、施用。核被告所為，係犯毒品
    危害防制條例第十條第一項之施用第一級毒品海洛因罪。其
    施用第一級毒品海洛因前後持有海洛因之低度行為，應為施
    用海洛因之高度行為所吸收，不另論罪。又被告有事實欄所
    載之有期徒刑執行完畢紀錄，有前開臺灣高等法院被告前案
    紀錄表在卷可按，其於有期徒刑之執行完畢後五年內，故意
    再犯本件有期徒刑以上之罪，為累犯，應依刑法第四十七條
    第一項規定加重其刑。爰審酌被告犯罪之動機、目的、手段
    ，其施用毒品戕害一己身心健康所生危害，惟無證據證明有
    對他人造成實際損害，兼衡被告國中肄業之智識程度（見警
    詢筆錄），及其於九十六年、九十七年間至醫院接受美沙冬
    藥物替代療法（見卷附診斷證明書），暨犯後坦承犯行之態
    度等一切情狀，量處如主文所示之刑，以資儆懲。
三、扣案海洛因（驗餘淨重零點一三六零公克）係查獲之第一級
    毒品，有如前述，應依毒品危害防制條例第十八條第一項前
    段之規定，宣告沒收銷燬之；至取樣之海洛因部分，因檢驗
    用罄而滅失，爰不另為沒收銷燬之諭知。又據被告於審理中
    供述上開扣案海洛因係其買來要自己施用，但還未施用就被
    查獲等語，足徵上開毒品海洛因之外包裝塑膠袋一只，係被
    告所有且供其施用毒品海洛因犯罪預備之物，爰依刑法第三
    十八條第一項第二款規定宣告沒收之。
據上論斷，應依刑事訴訟法第二百七十三條之一第一項、第二百
九十九條第一項前段，毒品危害防制條例第十條第一項、第十八
條第一項前段，刑法第十一條前段、第四十七條第一項、第三十
八條第一項第二款，判決如主文。
本案經檢察官李巧菱到庭執行職務。
中    華    民    國    97    年    10    月    3     日
                  刑事第十三庭  法  官  楊 志 雄
以上正本證明與原本無異。
如不服本判決應於送達後十日內向本院提出上訴狀。
                                書記官  陳 春 銘
中    華    民    國    97    年    10    月    3     日
附錄本案論罪科刑法條全文：
毒品危害防制條例第十條第一項
施用第一級毒品者，處六月以上五年以下有期徒刑。


司法院資訊處製作；財團法人民間司法改革基金會備份。
